【裁判字號】    89,訴,562
【裁判日期】    900529
【裁判案由】    偽造文書等
【裁判全文】
臺灣嘉義地方法院刑事判決                          八十九年度訴字第五六二號
    公  訴  人  臺灣嘉義地方法院檢察署檢察官
    被      告  丙○○
右列被告等因偽造文書等案件，經檢察官提起公訴（八十九年度偵字第一六二六號、
第一六二七號），本院判決如左：
    主  文
丙○○連續行使偽造私文書，足生損害於他人，累犯，處有期徒刑壹年貳月。
    事  實
一、丙○○曾犯詐欺罪，於民國（下同）八十八年二月二十八日執行有期徒刑一年八
    月完畢，於八十八年六月間，在嘉義市○○路一號三樓開設正府投資顧問有限公
    司，違法經營證卷投資顧問業務（另案偵審中），適乙○○欲委託其代為操作買
    賣股票，丙○○見有機可趁，竟意圖為自己不法之所有，基於行使偽造私文書及
    詐欺取財之概括犯意，於八十八年七月六日偕乙○○前往第一商業銀行嘉義分行
    開立第00000000000號活期存款帳戶，趁乙○○不注意之際，盜蓋乙
    ○○之印鑑章於二張空白之提款單上，足生損害於乙○○及該銀行，再以方便辦
    理股票交割登帳為由，向乙○○索取存摺，嗣於同年月八日十四時三十一分、同
    年月十六日十三時三十六分，丙○○先後持已蓋好印鑑章之前開二張提款單，分
    別偽填金額新台幣二十萬元、十三萬五千元，向上開銀行人員詐領同額現款，嗣
    乙○○向銀行查詢始發現上情。
二、案經乙○○訴請臺灣嘉義地方法院檢察署檢察官偵查起訴。
    理  由
一、訊據被告丙○○矢口否認右揭犯罪事實，辯稱第一筆二十萬係乙○○歸還因買股
    票不夠錢向其所借之款項，第二筆十三萬五千元則係其向乙○○借用，已於翌日
    歸還云云。惟查：
（一）右揭犯罪事實業據告訴人乙○○於偵查中及本院審理時指訴稽詳，核有證人甲
      ○○之證述情節相符，並有第一銀行存摺、存款憑條、康和證卷對帳單、第一
      銀行嘉義分行八十九年五月五日函文附卷可考，堪予認定。
（二）被告雖辯稱二筆款項均係與告訴人間之借貸關係，但無從提出任何借據、匯款
      單等憑證，亦無在場人證可資證明，且稱未約定利息，按雙方非親非故，何以
      隨意借貸高達數十萬元之金錢，卻未約定任何利息、未立下任何借據資料，且
      以現金一次給付，實與常理相悖。又當時告訴人之第一銀行存摺有二百多萬現
      金，何須再向被告借貸二十萬元？況依雙方約定之合作方式，本應由告訴人一
      方提供資金，被告一方提供股票資訊及代為操作，何以被告卻又另提出二十萬
      元借貸予告訴人，致彼此間之合作關係複雜化，亦違反被告開設投資顧問公司
      以賺取顧問費之本旨？再者，倘告訴人確曾向被告借款並同意還款，何以不直
      接歸還予被告，反而先存入銀行，再於相隔二小時後予以提出？末查，被告提
      領上開二筆款項時間之前後，告訴人在康和證卷公司所買賣之股票，其交割之
      結果皆屬於淨收入，並無必須支付款項給證卷商之情形，亦無向被告借款之必
      要。綜上論述，被告所辯，顯係卸責之詞，不足採信，被告犯行堪予認定。
二、核被告所為係犯刑法第二百十六條、第二百十條行使偽造私文書罪及刑法第三百
    三十九條第一項之詐欺罪。偽造私文書之低度行為，均為行使偽造私文書之高度
    行為所吸收，不另論罪。再被告先後二次行使偽造私文書、及詐欺取財既遂犯行
    ，時間緊接，罪名與犯罪構成要件分別相同，顯係出於概括之犯意為之，均為連
    續犯，應依刑法第五十六條之規定加重其刑。再上開連續行使偽造私文書與連續
    詐欺取財二罪間，有方法目的之牽連關係，應依刑法第五十五條後段牽連犯之規
    定，從一重之連續行使偽造私文書罪處斷。查被告曾犯詐欺罪，於八十八年二月
    二十八日執行有期徒刑一年八月完畢，有臺灣地方法院檢察署刑案資料查註紀錄
    表、臺灣高等法院被告全國前案紀錄表各一份在卷可按，其受有期徒刑之執行完
    畢，五年以內再犯本件有期徒刑以上之罪，為累犯，應依刑法第四十七規定，遞
    加重其刑。爰審酌被告犯罪之動機、目的、犯罪時所受之刺激、犯罪之手段、犯
    人之生活狀況、品行、智識程度、犯人與被害人平日之關係、犯罪所生之危險或
    損害、犯罪後之態度等一切情狀，判處如主文所示之刑，以示懲儆。
據上論斷，應依刑事訴訟法第二百九十九條第一項前段，刑法第五十六條、第二百十
六條、第二百十條、第三百三十九條第一項、第五十五條，罰金罰鍰提高標準條例第
一條前段，判決如主文。
本案經檢察官陳連發到庭執行職務
中    華    民    國      九十        年      五      月   二十九      日
                            臺灣嘉義地方法院刑事第二庭
                                    法  官  李  麗  萍
右正本證明與原本無異。
如不服本判決，應於判決送達後十日內向本院提出上訴狀( 應附繕本 )。
中    華    民    國      九十        年      五      月   三十一       日
        書記官  侯  麗  茹
附錄
刑法第二百一十條
偽造、變造私文書，足以生損害於公眾或他人者，處五年以下有期徒刑。
刑法第二百一十六條
行使第二百十條至第二百十五條之文書者，依偽造、變造文書或登載不實事項或使登
載不實事項之規定處斷。


司法院資訊處製作；財團法人民間司法改革基金會備份。
